【裁判字號】    97,裁,1718
【裁判日期】    970229
【裁判案由】    變更退除給與
【裁判全文】
最  高  行  政  法  院  裁  定
                                     97年度裁字第01718號
聲  請  人  甲○○
上列聲請人因與相對人國防部間變更退除給與事件，對於中華民
國96年9月13日本院96年度裁字第2047號裁定，聲請再審，本院
裁定如下：
    主  文
再審之聲請駁回。
再審訴訟費用由聲請人負擔。
    理  由
一、按聲請人聲請再審，應依行政訴訟法第283條準用同法第277
    條第1項第4款規定表明再審理由，此為必須具備之程式。所
    謂表明再審理由，必須指明確定裁定有如何合於再審理由之
    具體情事，始為相當；倘僅泛言有何條款之再審事由，而無
    具體情事者，尚難謂已合法表明再審理由。如未表明再審理
    由，法院無庸命其補正。次按行政訴訟法第273條第1項第1
    款所謂「適用法規顯有錯誤」，係指原裁定所適用之法規與
    該案應適用之現行法規相違背，或與解釋判例有所牴觸者而
    言。至於事實之認定或法律見解之歧異，聲請人對之縱有爭
    執，要難謂為適用法規顯有錯誤，而據為聲請再審之理由。
二、本件聲請人前因變更退除給與事件提起行政訴訟，因已逾法
    定不變期間，經本院以79年度裁字第56號裁定駁回其訴。迨
    至民國93年7月27日聲請人以該裁定有誤寫、誤算之顯然錯
    誤為由，向本院聲請裁定更正，經本院以96年度裁字第2047
    號裁定（下稱原裁定）駁回。聲請人不服原裁定，對之聲請
    再審，係以：原裁定對於裁判有顯然錯誤之解釋與通說相違
    ，其瑕疵重大，又消極不適用行政訴訟法第11條（舊法）之
    規定且未附理由，其適用法規顯有錯誤；另原處分書違背行
    政程序法第5條之規定，而訴願及再訴願決定誣指聲請人逾
    期均瑕疵重大，是原裁定有行政訴訟法第273條第1項第1款
    及第14款之再審事由，爰聲請再審請求廢棄原裁定、原處分
    及訴願決定云云，為其理由。
三、查原裁定以聲請人所指應更正之事項，業已變更本院79年度
    裁字第56號裁定原來之內容，並非針對該裁定有何誤寫、誤
    算或他類此之顯然錯誤請求更正，因認其聲請為無理由，爰
    予以駁回，經核於法並無不合。聲請意旨，以原裁定有行政
    訴訟法第273條第1項第1款所定適用法規顯有錯誤之事由，
    對之聲請再審，為無理由，應予駁回。另聲請人雖指原裁定
    有同條項第14款之再審事由，惟未據其指明有如何合於該再
    審理由之具體情事，其據此聲請再審，亦非合法，應予駁回
    。
四、依行政訴訟法第283條、第278條、第104條、民事訴訟法第
    95條、第78條，裁定如主文。
中    華    民    國    97    年    2     月    29    日
                    最高行政法院第六庭
                        審判長法官  林  奇  福
                              法官  葉  百  修
                              法官  藍  獻  林
                              法官  林  清  祥
                              法官  帥  嘉  寶
以  上  正  本  證  明  與  原  本  無  異
中    華    民    國    97    年    3     月    3     日
                              書記官  伍  榮  陞


司法院資訊處製作；財團法人民間司法改革基金會備份。
